# 合同资产账龄

提问人：691071920 时间：2023-01-17 14:08:33
版主您好。
（ 1 ）M公司实行新收入准则，按一段时间确认收入，形成的合同资产-已完工未结算款项转入应收账款时，账龄是否需要连续计算，还是转入应收账款后按 1 年内计算？
（ 2 ）质保金实行新收入准则计入了合同资产，其减值计提，是按照和应收款一样的账龄还是单独作为 1 年内账龄计提
（ 3 ）M公司开展系统集成业务，合同价一般为暂估价，然后验收后一段时间（也可能很久）会有结算审计，公司在验收时确认收入，计入合同资产，作为已完工未结算来理解，等结算审计时才将合同资产转入应收账款，请教陈版主这种处理方式是否正确，是否应该在验收时直接就计入应收账款

回答人：chenyiwei
1 、合同资产和应收账款是同一项资产的不同阶段，因此理论上其账龄是连续计算的。但是，作为合同资产期间，除非有证据表明债务人信用状况已显著恶化，否则针对合同资产计提的坏账准备不超过账龄 1 年内的应收账款。后续转为应收账款后，账龄从 1 年以内开始重新计算。
2 、合同资产因为有权收款的时间较长，故建议在质保期满之前，均按一般合同资产计提减值（不高于 1 年内账龄的应收账款应计提的减值）。
3 、这种情况应确认应收账款而不是合同资产。结算审计是款项结算中的一个环节，而不是向客户交付商品或提供服务的履约义务。结算审计对最终价款的不确定性影响，按照新收入准则下可变对价的相关规定处理。